---
title: "AB Final - Alumno: Sergio Sánchez de la Peña"
output:
  html_document:
    df_print: paged
---
## Asignatura: Advance Programming for Data Science

Se instalan en caso de que se necesite y se importan las librerías necesarias.
```{r}
options(reticulate.pandas_min_version = "0.0.0")
options(warn = -1)
suppressPackageStartupMessages({
  library(dplyr)
  library(quantmod)
  library(zoo)
  library(tidyr)
  library(reshape2)
  library(scales)
  library(stringr)
  library(corrplot)
  library(plotly)
})

library(ggplot2)
library(dplyr)
library(reshape2)
library(forecast)
library(zoo)
library(tidyr)
library(scales)
library(stringr)
library(corrplot)
library(plotly)
```


Primero se usa python para trabajar con ambos lenguajes:

```{python}
import pandas as pd

df = pd.read_csv("world_development_data_interpolated.csv")
df
```
Se pasa este df para poder trabajar con R.
```{r}
df<- reticulate::py$df
```

Se tiene la primera toma de contacto con el dataset:

```{r}
head(df)
```
Se ven números de nulos. Se van a ver más adelante cuantos y de qué manera arreglar que R los considere todos los espacios vacíos como nulos.

```{r}
colSums(is.na(df))

```
Se ve que hay muchas celdas vacías y que no son reconocidas como NA, se procede a rellenar esos huecos como NA para que R y sus librerías puedan hacer un conteo correcto.

```{r}
df[df=='']= NA

head(df)

```

```{r}
colSums(is.na(df))

```
Se ha reemplado correctamente pero es mejor ver el % de NA.
```{r}
porcent_NA= (colSums(is.na(df))/ nrow(df))*100
sort(porcent_NA, decreasing= TRUE)

```
Se ve que domestic credit tiene un 88% de nulos. Y que IntermRegion no va a aportar mucho más valor porque es más del 50% de nulos y especificar zonas tan concretas no aporta má valor. Se van a eliminar.
```{r}
df= df[, !colnames(df) %in% c("DomCredit.GDP", "IntermRegion")]
head(df,10)

```
Se sigue con el análisis exploratorio:
```{r}
sapply(df, class)

```
Solo el año es entero. 3 son caracteres y el resto números decimales. 
Investigo los caracteres por si hay algún fallo.
```{r}

# unique(df$Country).count()
length(unique(df$Country)) 
```
Investigo cuales hay:
```{r}
df$Country= trimws(df$Country)
df$Country= tolower(df$Country)
length(unique(df$Country)) 

unique(df$Country)

```
Se ve que hay países que no están reconocidos por la ONU. 
De cualquier modo, no se eliminarán, solo hay 10 países de diferencia
```{r}
print(table(df$Country))

```
Efectivamente, todos los países aparecen correctamente las mismas veces.

### Análisis de correlación con GDP y GDP Growth
Para la correlacion se necesita seguir limpiando el nombre de las columnas y facilitar el trabajo.
```{r}
colnames(df) <- gsub("\\.", "", colnames(df))
print(colnames(df))

```
Ahora, sí se puede empezar a trabajar mejor.
```{r}
variables_matriz = c('GDP', 'GDPGrowth%', 'PopDens', 'AdolFertRate', 
                     'AgriValAdd%GDP', 'Exports%GDP', 'FertRate', 'Imports%GDP', 
                     'InflConsPric%', 'LifeExpBirth', 'MerchTrade%GDP', 
                     'MortRateU5', 'NetMigr', 'PopTotal', 'RevenueExGrants%GDP', 
                     'SchEnrollPrim%', 'TaxRevenue%GDP', 'UrbanPopGrowth%')

# Calculate the correlation matrix for available columns
corr_matriz = cor(df[, variables_matriz], use = "complete.obs")

# Extract correlation between GDP and GDPGrowth%
correla_gdp = corr_matriz[c("GDP", "GDPGrowth%"), ]

print(correla_gdp)
```
Hay datos contradictorios debido a la falta de entendimiento de los kpis. Intento predecir el GDP.

```{r}
# Linear regression model to predict GDP using the other variables
gdp_model <- lm(GDP ~ PopDens + AdolFertRate + `AgriValAdd%GDP` + `Exports%GDP` + 
                FertRate + `Imports%GDP` + `InflConsPric%` + LifeExpBirth + 
                `MerchTrade%GDP` + MortRateU5 + NetMigr + PopTotal + 
                `RevenueExGrants%GDP` + `SchEnrollPrim%` + `TaxRevenue%GDP` + 
                `UrbanPopGrowth%`, data=df)

# Summary of the model
summary(gdp_model)

```
El modelo no es bueno. Intentaré crear un modelo de acuerdo al GNICapAtlas.

```{r}
# Filtering the dataframe for the year 2021
df_2021 <- subset(df, Year == 2021)

# Sorting the filtered dataframe by GNI/CapAtlas in descending order
sorted_df_2021_GNICap <- df_2021[order(-df_2021$`GNI/CapAtlas`), ]

# Selecting the top 30 countries
top_paises_GNICap <- head(sorted_df_2021_GNICap$Country, 30)

# Displaying the names of the top 30 countries
top_paises_GNICap

```

```{r}
countries_GDP <- df[df$Country %in% c('switzerland', 'luxembourg', 'norway', 'ireland', 
                                                   'united states', 'faroe islands', 'denmark', 'cayman islands', 
                                                   'iceland', 'singapore', 'qatar', 'sweden', 'australia', 
                                                   'netherlands', 'hong kong sar, china', 'finland', 'austria', 
                                                   'germany', 'belgium', 'israel', 'canada', 'new zealand', 
                                                   'macao sar, china', 'united kingdom', 'france', 
                                                   'united arab emirates', 'japan', 'italy', 'korea, rep.', 
                                                   'kuwait', 'malta', 'brunei darussalam', 'spain'), ]

ggplot(data = countries_GDP, aes(x = Year, y = `GNI/CapAtlas`, color = Country)) +
  geom_line() + 
  geom_point() +  
  scale_y_continuous(labels = comma) +
  labs(x = 'Year', y = 'GNICapAtlas', title = 'GNI of Different Countries') +
  theme_minimal() + 
  theme(legend.position = "none")

```

```{r}
df$Country <- trimws(df$Country)  # Remove leading/trailing spaces
df$Country <- tolower(df$Country)  # Convert to lowercase
df_2021$Country <- trimws(df_2021$Country)  # Remove leading/trailing spaces
df_2021$Country <- tolower(df_2021$Country)  # Convert to lowercase for consistent matching

top_paises_GNICap = df_2021[df_2021$Country %in% c('switzerland', 'luxembourg', 'norway', 'ireland', 
                                                        'united states', 'faroe islands', 'denmark', 'cayman islands', 
                                                        'iceland', 'singapore', 'qatar', 'sweden', 'australia', 
                                                        'netherlands', 'hong kong sar, china', 'finland', 'austria', 
                                                        'germany', 'belgium', 'israel', 'canada', 'new zealand', 
                                                        'macao sar, china', 'united kingdom', 'france', 
                                                        'united arab emirates', 'japan', 'italy', 'korea, rep.', 
                                                        'kuwait', 'malta', 'brunei darussalam', 'spain'), ]

# Plotting the bar chart for GNICapAtlas
ggplot(top_paises_GNICap, aes(x = reorder(Country, -`GNI/CapAtlas`), y = `GNI/CapAtlas`)) +
  geom_bar(stat = "identity", fill = "steelblue") +
  coord_flip() +  # Flips the chart for better readability
  labs(title = "GNICapAtlas for Top Countries in 2021", x = "Country", y = "GNICapAtlas") +
  theme_minimal()

```

```{r}
# Replace specific country name discrepancies
df$Country <- gsub("korea, rep.", "korea, rep.", df$Country)
df$Country <- gsub("hong kong sar, china", "hong kong sar", df$Country)
df$Country <- gsub("macao sar, china", "macao sar", df$Country)
df$Country <- gsub("united states", "united states", df$Country)
df$Country <- gsub("united kingdom", "united kingdom", df$Country)

```

```{r}
# Select relevant numeric columns for correlation analysis
numeric_columns <- c("SurfAreaSqKm", "PopDens", "PopGrowth%", "GDP", "GDPGrowth%", "AdolFertRate", 
                     "AgriValAdd%GDP", "Exports%GDP", "FertRate", "FDINetBoP", 
                     "GNI/CapAtlas", "GNIAtlas", "GrossCapForm%GDP", "Imports%GDP", "IndValAdd%GDP", 
                     "InflConsPric%", "LifeExpBirth", "MerchTrade%GDP", "MilExp%GDP", "MobileSubs/100", 
                     "MortRateU5", "NetMigr", "PopTotal", "RevenueExGrants%GDP", "SchEnrollPrim%", 
                     "TaxRevenue%GDP", "UrbanPopGrowth%")

# Filtering the dataframe for the top 30 countries across all years
# se ha excluido Bermuda porque era un valor muy extremo
top_30_countries_all_years <- df[df$Country %in% c('switzerland', 'luxembourg', 'norway', 'ireland', 
                                                   'united states', 'faroe islands', 'denmark', 'cayman islands', 
                                                   'iceland', 'singapore', 'qatar', 'sweden', 'australia', 
                                                   'netherlands', 'hong kong sar, china', 'finland', 'austria', 
                                                   'germany', 'belgium', 'israel', 'canada', 'new zealand', 
                                                   'macao sar, china', 'united kingdom', 'france', 
                                                   'united arab emirates', 'japan', 'italy', 'korea, rep.', 
                                                   'kuwait', 'malta', 'brunei darussalam', 'spain'), ]

# Select only the relevant numeric columns for analysis
top_30_numeric_data <- top_30_countries_all_years[, numeric_columns]

# Compute the correlation matrix
correlation_matrix <- cor(top_30_numeric_data, use = "complete.obs")

# Extract correlations of GNICapAtlas with the other variables
gni_correlations <- correlation_matrix["GNI/CapAtlas", ]

# Displaying the correlation numbers
print(gni_correlations)

# Visualizing the correlations with a bar plot (excluding GNICapAtlas itself)
gni_correlations <- gni_correlations[-which(names(gni_correlations) == "GNI/CapAtlas")]

# Plotting the correlations
barplot(sort(gni_correlations, decreasing = TRUE), 
        main = "Correlation of Variables with GNICapAtlas (1973-2021)", 
        col = "steelblue", 
        las = 2, 
        cex.names = 0.6,             # Adjust text size for better fit
        # xlab = "Variables", 
        ylab = "Correlation Coefficient", 
        ylim = c(-1, 1))
```
Ahora que tengo las variables que podrían predecir el crecimiento de un país, se va a hacer una regresión lineal, ya que parece que se puede adaptar bien a los datos.
```{r}
# Create a named vector of correlations (as per your data)
correlation_values <- c(
  SurfAreaSqKm = 0.09774781, PopDens = 0.05277084, PopGrowth = 0.18094622, GDP = 0.19584989,
  GDPGrowth = -0.23356281, AdolFertRate = -0.44687894, AgriValAddGDP = -0.56299684, ExportsGDP = 0.31260594,
  FertRate = -0.10915758, FDINetBoP = 0.19746179, GNIAtlas = 0.19550245, GrossCapFormGDP = -0.20641929,
  ImportsGDP = 0.23870464, IndValAddGDP = -0.34712777, InflConsPric = -0.40860354, LifeExpBirth = 0.70635680,
  MerchTradeGDP = 0.13786013, MilExpGDP = -0.34191387, MobileSubs100 = 0.72786982, MortRateU5 = -0.59692185,
  NetMigr = 0.17766053, PopTotal = 0.04597344, RevenueExGrantsGDP = -0.07584525, SchEnrollPrim = -0.04806532,
  TaxRevenueGDP = -0.11339087, UrbanPopGrowth = 0.02376464
)

# Use the absolute value of correlations and normalize
weights <- abs(correlation_values) / sum(abs(correlation_values))

# Display the normalized weights
weights

```

```{r}
gni_filtered <- top_30_countries_all_years[, c("GNI/CapAtlas", numeric_columns)]

# Multiply each variable by its weight
gni_weighted_data <- gni_filtered %>%
  mutate(
    SurfAreaSqKm_weighted = SurfAreaSqKm * weights["SurfAreaSqKm"],
    PopDens_weighted = PopDens * weights["PopDens"],
    `PopGrowth%_weighted` = `PopGrowth%` * weights["PopGrowth"],
    GDP_weighted = GDP * weights["GDP"],
    `GDPGrowth%_weighted` = `GDPGrowth%` * weights["GDPGrowth"],
    AdolFertRate_weighted = AdolFertRate * weights["AdolFertRate"],
    `AgriValAdd%GDP_weighted` = `AgriValAdd%GDP` * weights["AgriValAddGDP"],
    `Exports%GDP_weighted` = `Exports%GDP` * weights["ExportsGDP"],
    FertRate_weighted = FertRate * weights["FertRate"],
    FDINetBoP_weighted = FDINetBoP * weights["FDINetBoP"],
    GNIAtlas_weighted = GNIAtlas * weights["GNIAtlas"],
    `GrossCapForm%GDP_weighted` = `GrossCapForm%GDP` * weights["GrossCapFormGDP"],
    `Imports%GDP_weighted` = `Imports%GDP` * weights["ImportsGDP"],
    `IndValAdd%GDP_weighted` = `IndValAdd%GDP` * weights["IndValAddGDP"],
    `InflConsPric%_weighted` = `InflConsPric%` * weights["InflConsPric"],
    LifeExpBirth_weighted = LifeExpBirth * weights["LifeExpBirth"],
    `MerchTrade%GDP_weighted` = `MerchTrade%GDP` * weights["MerchTradeGDP"],
    `MilExp%GDP_weighted` = `MilExp%GDP` * weights["MilExpGDP"],
    `MobileSubs/100_weighted` = `MobileSubs/100` * weights["MobileSubs100"],
    MortRateU5_weighted = MortRateU5 * weights["MortRateU5"],
    NetMigr_weighted = NetMigr * weights["NetMigr"],
    PopTotal_weighted = PopTotal * weights["PopTotal"],
    `RevenueExGrants%GDP_weighted` = `RevenueExGrants%GDP` * weights["RevenueExGrantsGDP"],
    `SchEnrollPrim%_weighted` = `SchEnrollPrim%` * weights["SchEnrollPrim"],
    `TaxRevenue%GDP_weighted` = `TaxRevenue%GDP` * weights["TaxRevenueGDP"],
    `UrbanPopGrowth%_weighted` = `UrbanPopGrowth%` * weights["UrbanPopGrowth"]
  )

# Fit the weighted regression model
weighted_lm <- lm(
  `GNI/CapAtlas` ~ `SurfAreaSqKm_weighted` + `PopDens_weighted` + `PopGrowth%_weighted` + `GDP_weighted` + 
  `GDPGrowth%_weighted` + `AdolFertRate_weighted` + `AgriValAdd%GDP_weighted` + `Exports%GDP_weighted` + 
  `FertRate_weighted` + `FDINetBoP_weighted` + `GNIAtlas_weighted` + `GrossCapForm%GDP_weighted` + 
  `Imports%GDP_weighted` + `IndValAdd%GDP_weighted` + `InflConsPric%_weighted` + `LifeExpBirth_weighted` + 
  `MerchTrade%GDP_weighted` + `MilExp%GDP_weighted` + `MobileSubs/100_weighted` + `MortRateU5_weighted` + 
  `NetMigr_weighted` + `PopTotal_weighted` + `RevenueExGrants%GDP_weighted` + `SchEnrollPrim%_weighted` + 
  `TaxRevenue%GDP_weighted` + `UrbanPopGrowth%_weighted`,
  data = gni_weighted_data
)

```

```{r}
summary(weighted_lm)


library(ggplot2)
gni_weighted_data <- na.omit(gni_weighted_data)
gni_weighted_data$Predicted_GNICapAtlas <- predict(weighted_lm)


library(ggplot2)
ggplot(gni_weighted_data, aes(x = `Predicted_GNICapAtlas`, y = `GNI/CapAtlas`)) +
  geom_point(alpha = 0.5) +
  geom_smooth(method = "lm", color = "blue") +
  labs(title = "Observed vs. Predicted GNICapAtlas",
       x = "Predicted GNICapAtlas",
       y = "Observed GNICapAtlas") +
  theme_minimal()

```

```{r}
# Load necessary library
library(ggplot2)
library(dplyr)

# Extract coefficients from the model
coefficients <- summary(weighted_lm)$coefficients[, 1]  # Get only the estimates
coefficients <- coefficients[-1]  # Remove intercept

# Create a data frame for plotting
coef_data <- data.frame(
  Predictor = names(coefficients),
  Coefficient = coefficients
)

# Create the bar plot
ggplot(coef_data, aes(x = reorder(Predictor, Coefficient), y = Coefficient)) +
  geom_bar(stat = "identity", fill = ifelse(coef_data$Coefficient > 0, "steelblue", "tomato")) +
  coord_flip() +  # Flip coordinates for better visibility
  labs(title = "Weighted Linear Model Coefficients",
       x = "Predictors",
       y = "Coefficient Value") +
  theme_minimal()

```
### Exponencial
```{r}
# Fit the exponential model
exp_lm <- lm(log(`GNI/CapAtlas`) ~ `SurfAreaSqKm_weighted` + `PopDens_weighted` + 
             `PopGrowth%_weighted` + `GDP_weighted` + `GDPGrowth%_weighted` + 
             `AdolFertRate_weighted` + `AgriValAdd%GDP_weighted` + `Exports%GDP_weighted` + 
             `FertRate_weighted` + `FDINetBoP_weighted` + `GNIAtlas_weighted` + 
             `GrossCapForm%GDP_weighted` + `Imports%GDP_weighted` + `IndValAdd%GDP_weighted` + 
             `InflConsPric%_weighted` + `LifeExpBirth_weighted` + `MerchTrade%GDP_weighted` + 
             `MilExp%GDP_weighted` + `MobileSubs/100_weighted` + `MortRateU5_weighted` + 
             `NetMigr_weighted` + `PopTotal_weighted` + `RevenueExGrants%GDP_weighted` + 
             `SchEnrollPrim%_weighted` + `TaxRevenue%GDP_weighted` + `UrbanPopGrowth%_weighted`,
             data = gni_weighted_data)

# View summary of the model
summary(exp_lm)

# Create predictions
gni_weighted_data$Predicted_GNICapAtlas_exp <- exp(predict(exp_lm))

# Plot observed vs. predicted values
library(ggplot2)

ggplot(gni_weighted_data, aes(x = `Predicted_GNICapAtlas_exp`, y = `GNI/CapAtlas`)) +
  geom_point(alpha = 0.5) +
  geom_smooth(method = "lm", formula = y ~ x, color = "blue") +
  labs(title = "Observed vs. Predicted GNICapAtlas (Exponential Model)",
       x = "Predicted GNICapAtlas (Exponential)",
       y = "Observed GNICapAtlas") +
  theme_minimal()

```
Se hace un modelo exponencial debido a la distribución y naturaleza de los datos, viendo en la regresión lineal que se podrían ajustar más los datos. Efectivamente, es mejor modelo, tiene mejor r-squared.


## Conclusiones

Los predictores que influyen más sobre el modelos son:
UrbanPopGrowth_weighted: Representa el crecimiento de la población urbana y destaca como el predictor más significativo con un coeficiente positivo sobresaliente.
FertRate_weighted: La tasa de fertilidad también tiene un impacto considerable en la predicción.
PopGrowth_weighted: El crecimiento total de la población tiene un efecto negativo importante.
MilExpGDP_weighted: El gasto militar relativo al PIB muestra una contribución negativa significativa.

Otros predictores, como GrossCapFormGDP_weighted y ExportsGDP_weighted, contribuyen de manera positiva, aunque con menor intensidad. Así como, ImportsGDP_weighted y AgriValAddGDP_weighted que tienen, en este caso, impactos negativos más moderados.


El crecimiento de la población urbana y una tasa de fertilidad adecuada son los factores más relevantes y positivos en la predicción de la calidad de vida. Esto sugiere que los países con crecimiento urbano controlado y niveles de natalidad equilibrados tienden a ofrecer mejores condiciones de vida.

Sin embargo, el gasto militar y el crecimiento de la población tienen impactos negativos, lo que podría reflejar una mala gestión de recursos o una mayor presión sobre los servicios básicos.
